【裁判字號】    97,易,176
【裁判日期】    970229
【裁判案由】    毒品危害防制條例
【裁判全文】
臺灣士林地方法院刑事判決               97年度易字第176號
公  訴  人  臺灣士林地方法院檢察署檢察官
被      告  甲○○
上列被告因違反毒品危害防制條例案件，經檢察官提起公訴（96
年度毒偵字第2746號），被告為有罪之陳述，本院裁定改行簡式
審判程序，並判決如下：
    主  文
甲○○施用第二級毒品，處有期徒刑捌月，減為有期徒刑肆月，
如易科罰金以新臺幣壹仟元折算壹日。
    事  實
一、甲○○前因施用毒品案件，經觀察、勒戒後，認無繼續施用
    毒品之傾向，於民國91年7 月12日釋放出所，並由臺灣澎湖
    地方法院檢察署檢察官以91年度毒偵字第3 號為不起訴處分
    確定，詎仍不知悔改，復於前開觀察勒戒執行完畢釋放後五
    年內，又基於施用第二級毒品安非他命之犯意，於96年1 月
    8 日晚上9 時許，以將安非他命置於玻璃球內燒烤吸食其煙
    霧之方式，在臺北縣金山鄉○○○路旁，施用第二級毒品安
    非他命，嗣經警於96年1 月10日上午9 時49分許，在臺北縣
    政府警察局金山分局內採尿送驗，結果呈安非他命類陽性反
    應，始查悉上情。
二、案經臺北縣政府警察局金山分局報請臺灣士林地方法院檢察
    署檢察官偵查起訴。
    理  由
一、前揭犯罪事實，業據被告甲○○於警詢時、偵查中及本院審
    理時供認不諱（見第900 號偵查卷第5 頁，第2746號偵查卷
    第24頁，本院97年2 月20日審判筆錄），又被告為警查獲時
    ，經採集其尿液送檢驗結果，呈安非他命陽性反應，有臺灣
    檢驗科技股份有限公司96年1 月25日編號CH/2007/10733 號
    濫用藥物尿液檢驗報告一紙在卷可資佐證（見第900 號偵查
    卷第7 頁），足徵被告自白與事實相符。本件事證明確，被
    告犯行堪以認定。
二、按犯毒品危害防制條例第十條之施用毒品罪者，檢察官應聲
    請法院裁定令被告入勒戒處所觀察、勒戒。觀察、勒戒後，
    檢察官依據勒戒處所之陳報，認受觀察、勒戒人無繼續施用
    毒品傾向者，應即釋放，並為不起訴處分；認受觀察、勒戒
    人有繼續施用毒品傾向者，檢察官應聲請法院裁定令入戒治
    處所施以強制戒治。經觀察、勒戒或強制戒治執行完畢釋放
    後，五年內再犯毒品危害防制條例第十條之罪者，檢察官或
    少年法院應依法追訴或裁定交付審理，毒品危害防制條例第
    20條第1 項、第2 項、第23條第2 項分別定有明文。查被告
    前因施用毒品案件，經觀察、勒戒後，認無繼續施用毒品之
    傾向，於民國91年7 月12日釋放出所，並由臺灣澎湖地方法
    院檢察署檢察官以91年度毒偵字第3 號為不起訴處分確定，
    有臺灣澎湖地方法院檢察署91年度毒偵字第3 號不起訴處分
    書、臺灣士林地方法院檢察署刑案資料查註紀錄表、全國施
    用毒品案件紀錄表及法務部全國檢察官線上查詢刑案人犯在
    監所最新資料報表各一份在卷可稽，被告於觀察、勒戒執行
    完畢釋放後，五年內再犯毒品危害防制條例第10條之罪，經
    檢察官提起公訴，本院應予審理。按安非他命係毒品危害防
    制條例第2 條第2 項第2 款所稱之第二級毒品。核被告施用
    安非他命之行為，係犯毒品危害防制條例第10條第2 項之施
    用第二級毒品罪。被告持有安非他命進而施用，其持有安非
    他命之低度行為應為施用安非他命之高度行為所吸收，不另
    論罪。爰審酌被告有多次施用毒品之前科，素行非佳，惟考
    量其僅施用毒品一次，犯罪戕害自己身體健康及犯罪後供認
    犯行之態度等一切情狀，量處如主文所示之刑。又被告犯罪
    時間在96年4 月24日以前，合於中華民國九十六年罪犯減刑
    條例之減刑要件，所犯施用第二級毒品罪，依該條例規定減
    刑如主文所示，並諭知易科罰金之折算標準。至檢察官請求
    對被告宣告施以禁戒，然依刑法第88條第1 項規定：「施用
    毒品成癮者，於刑之執行前令入相當處所，施以禁戒」之禁
    戒處分，係為使有身癮、心癮之施用毒品者，能治療或治癒
    其毒癮之必要，而對於行為人符合「施用毒品成癮」之要件
    者，賦與裁判者於判決時併予宣告之保安處分，對於業經起
    訴進入刑事訴訟程序之施用毒品者，於符合「施用成癮」之
    要件下，宣告禁戒處分，使其得以再接受治療，庶達戒絕毒
    癮終極療癒之立法本旨。查被告於本院審理時供稱：「我還
    沒有成癮」等語（見本院97年2 月20日審判筆錄），又被告
    已於96年12月14日因另案入臺灣臺北監獄執行徒刑，復經本
    院就其此次犯行再判處徒刑，則其在監期間已無施用毒品之
    可能。況檢察官並未就被告有施用安非他命成癮之事實提出
    證據供核，是被告顯無於刑執行前入相當處所施以禁戒之必
    要，併此敘明。
據上論斷，應依刑事訴訟法第299 條第1 項前段、第273 條之1
第1 項，毒品危害防制條例第10條第2 項，刑法第11條、第41條
第1 項前段，中華民國九十六年罪犯減刑條例第2 條第1 項第3
款、第7 條、第9 條，判決如主文。
本案經檢察官高俊申到庭執行職務。
中    華    民    國    97    年    2     月    29    日
                  刑事第六庭法  官  周明鴻
以上正本證明與原本無異。
如不服本判決應於判決送達後10日內向本院提出上訴狀，其未敘
述上訴之理由者並得於提起上訴後20日內向本院補提理由書 (均
須按他造當事人之人數附繕本)。
                            書記官  丁梅芬
中    華    民    國    97    年    2     月    29    日
附錄論罪科刑法條：毒品危害防制條例第10條第2項
毒品危害防制條例第10條
施用第二級毒品者，處 3 年以下有期徒刑。


司法院資訊處製作；財團法人民間司法改革基金會備份。
